【裁判字號】    89,易,1532
【裁判日期】    890721
【裁判案由】    傷害
【裁判全文】
臺灣桃園地方法院刑事判決                        八十九年度易字第一五三二號
    公  訴  人  臺灣桃園地方法院檢察署檢察官
    被      告  乙○○
右列被告因傷害案件，經檢察官提起公訴（八十九年度偵字第七二二三號），本院判
決如左：
    主      文
乙○○傷害人之身體，處有期徒刑伍月，如易科罰金以佰元折算壹日。
未扣案鐵條壹支沒收。
    事      實
一、乙○○於民國八十九年四月二十三日，將其所有之自小客車併排停放在桃園縣平
    鎮市○○街四五巷三六號自宅門前。迨當日晚間七時四十分許，甲○○駕車途經
    上址時遭該違規停放之車輛阻擋無法順利通過，遂按鳴喇叭示意車主移車，乙○
    ○聞聲前來查看，不意卻與郭女起言語爭執，詎乙○○一時氣憤，竟返回住處取
    來其所有之鐵條一支，以之擊打甲○○，使郭女受有左上臂十Ｘ五公分挫傷、左
    大腿十二Ｘ七公分挫傷之傷害。
二、案經被害人甲○○訴由桃園縣警察局平鎮分局報請台灣桃園地方法院檢察署檢察
官偵查起訴。
    理      由
一、訊據被告乙○○，矢口認前開犯行，辯稱其僅有打開告訴人甲○○所駕自小客車
    之車門欲與之談話，並未持鐵條擊打郭女云云。但查，右揭事實，業據告訴人甲
    ○○於警訊、偵查及本院審理時，指訴綦詳，並有壢新醫院甲種診斷證明書影本
    一紙在卷可憑，參諸郭女之傷勢均呈長條狀之情，據而已可徵其指稱係遭人持鐵
    條擊傷乙情非虛，況郭女僅係偶然駕車行經上址之過路客，與被告本係素眛平生
    ，互不相識，顯無任何夙仇嫌隙，衡情，要無挾怨橫誣構陷被告之虞，復稽以當
    日僅有被告一人出面與郭女「談話」，此據被告於警訊承明（見偵卷第四頁反面
    ），既無旁人前來在場助勢，則除被告之外，郭女殊無另遭他人毆傷之可能，抑
    且，「談話」中，被告並曾腳跩並用手拍打郭女之車門，此亦據被告於偵查中供
    明（見偵卷第十六頁反面），足見被告對郭女按鳴喇叭示意移車之舉，至為不滿
    ，憤怒異常，是以其於盛怒之下且見告訴人僅為一介可欺之弱女，更進而出手毆
    打告訴人，殆屬可期，從而綜酌上陳各情，至徵告訴人所指各節屬實，胥堪採信
    ，是被告有右述犯行，灼然無疑。其空口否認上情並執前詞置辯，核屬卸責之詞
    ，委無可採。本件事證已明，被告犯行洵堪認定，應依法論科。
二、核被告所為，係犯刑法第二百七十七條第一項之傷害罪。審酌被告違規併排停車
    妨礙交通在先，經告訴人示意移車後，竟未能反躬自省，暗忖理虧，猶振振有詞
    與告訴人理論，由此已見被告之生性蠻橫無理，囂張跋扈，抑有進者，被告尚嫌
    未足，更進而持鐵條當街痛毆告訴人，對一介女子竟致如此粗暴殘虐，幾近恣意
    凌辱之程度，衡其公然逞兇恃強凌人、氣焰囂張之態度，足徵其惡性甚重，告訴
    人除受有身體之傷痛外，其因當街遭人毆打，於人格尊嚴所感受之羞辱，尤難以
    平復，是被告之犯行所加諸告訴人之損害至鉅，被告迄未與告訴人和解賠償損害
    及被告犯後態度等一切情狀，量處如主文所示之刑，並諭知易科罰金之折算標準
    。
三、被告持以擊傷告訴人所用之鐵條一支，為供犯罪所用之物，參酌當日被告係自家
    中取該支鐵條之情，堪認係屬被告所有，雖未扣案，惟無證據可證明已滅失，爰
    依刑法第三十八條第一項第二款規定，宣告沒收。
據上論斷，應依刑事訴訟法第二百九十九條第一項前段，刑法第二百七十七條第一項
、第四十一條、第三十八條第一項第二款，罰金罰鍰提高標準條例第一條前段、第二
條，判決如主文。
本案經檢察官呂理銘到庭執行職務。
中      華      民      國    八十九    年      七      月    二十一    日
                              臺灣桃園地方法院刑事第三庭
                                  法  官  蔡榮澤
右正本證明與原本無異。
如不服本判決，應於判決送達後十日內向本院提出上訴狀( 應附繕本 )，上訴於
臺灣高等法院。
                                    書記官   劉德壽
中        華        民        國   八十九   年   八   月    十四    日
附論罪科刑依據之法條：
刑法第二百七十七條第一項
傷害人之身體或健康者，處三年以下有期徒刑，拘役或一千元以下罰金。


司法院資訊處製作；財團法人民間司法改革基金會備份。
